【裁判字號】    94,訴,2209
【裁判日期】    950517
【裁判案由】    毒品危害防制條例
【裁判全文】
臺灣彰化地方法院刑事判決              94年度訴字第2209號
公  訴  人  臺灣彰化地方法院檢察署檢察官
被      告  甲○○
上列被告因違反毒品危害防制條例案件，經檢察官提起公訴（九
十四年度毒偵字第三五七二號、第五二八二號），本院認有刑事
訴訟法第二百七十三條之一第一項之情形，而改依簡式審判程序
判決如下：
    主  文
甲○○連續施用第一級毒品，累犯，處有期徒刑壹年，扣案之注
射針筒支，均沒收之；又施用第二級毒品，累犯，處有期徒刑
月。應執行有期徒刑壹年貳月。扣案之注射針筒支，均沒收
之。
    事  實
一、甲○○曾於民國（下同）九十一年間，因違反毒品危害防制
    條例案件，經本院以九十二年度訴字第七六號判決判處有期
    徒刑十月確定，入監執行，業於九十三年九月二十日縮短刑
    期執行完畢。又其前因施用毒品案件，經本院以八十九年度
    毒聲字第二三三七號裁定移送觀察、勒戒後，認有繼續施用
    毒品之傾向，經檢察官聲請，由本院以八十九年度毒聲字第
    二七五八號裁定移送戒治處所施予強制戒治一年，自八十九
    年六月三十日起送臺灣臺中女子戒治所施以強制戒治滿三月
    後，其成效經評定合格，無繼續戒治必要，經本院以八十九
    年度毒聲字第五０四四號裁定停止戒治，所餘戒治期間付保
    護管束，詎其於保護管束期間又因違反保護管束應遵守事項
    ，情節重大，經本院以九十年度毒聲字第二三一號裁定撤銷
    停止戒治，令入戒治處所施以殘餘期間之強制戒治，於九十
    年十一月二十九日戒治期滿，由臺灣彰化地方法院檢察署檢
    察官於九十年十二月二十五日，以九十年度戒毒偵字第一八
    二二、一八二三、一八二四、一八二五號為不起訴處分確定
    ；復因施用毒品案件，經檢察官聲請，由本院以九十一年度
    毒聲字第二九七一號裁定移送戒治處所施予強制戒治一年，
    自九十一年十二月二十日起送臺灣臺中女子戒治所施以強制
    戒治，迄九十二年十二月二日戒治期滿，此部分所犯刑事案
    件部分，則經本院以九十二年度訴字第七六號判決判處有期
    徒刑十月確定（業已執行完畢）。詎其仍不知悔改，於前開
    強制戒治執行完畢釋放後五年內，復基於施用第一級毒品海
    洛因之概括犯意，自九十四年二月間某日起至九十四年七月
    十三日止，在其位於化縣和美鎮○○里○○路○段一九之三
    號五樓之住所及加油站廁所內等處，以將第一級毒品海洛因
    摻水置放於注射針筒中，注射於手臂之方式，連續施用第一
    級毒品海洛因多次，平均約一天施用四次。另基於施用第二
    級毒品甲基安非他命之犯意，於九十四年七月十二日，在彰
    化縣和美鎮○○里○○路○段三八二巷四號內，以將第二級
    毒品甲基安非他命置放於玻璃球吸食器內，外用火加以燒烤
    使成氣體後吸食之方式，施用第二級毒品甲基安非他命一次
    。嗣於九十四年七月十四日十三時許，在彰化縣和美鎮○○
    里○○路○段三八二巷四號內，為警查獲，並扣得注射針筒
    三支。
二、案經彰化縣警察局和美分局報請臺灣彰化地方法院檢察署檢
    察官偵查起訴及臺灣彰化地方法院檢察署檢察官自動簽分偵
    查起訴，本院認有刑事訴訟法第二百七十三條之一第一項之
    情形，而改依簡式審判程序審理。
    理  由
一、按除被告所犯為死刑、無期徒刑、最輕本刑為三年以上有期
    徒刑之罪或高等法院管轄第一審案件者外，於刑事訴訟法第
    二百七十三條第一項程序進行中，被告先就被訴事實為有罪
    之陳述時，審判長得告知被告簡式審判程序之旨，並聽取當
    事人、代理人、辯護人及輔佐人之意見後，裁定進行簡式審
    判程序；除簡式審判程序及簡易程序案件外，第一審應行合
    議審判，刑事訴訟法第二百七十三條之一第一項、第二百八
    十四條之一分別定有明文。本件被告甲○○所犯係死刑、無
    期徒刑、最輕本刑為三年以上有期徒刑或高等法院管轄第一
    審案件以外之罪，並於本院行準備程序時就被訴事實為有罪
    之陳述，本院合議庭依前揭規定，經評議結果，裁定改由受
    命法官獨任行簡式審判程序，先予敘明。
二、上揭事實，業據被告甲○○迭於警、偵訊中及本院行準備程
    序與審理時均坦承不諱，且其於九十四年七月十四日為警查
    獲時所採取之尿液，經送鑑驗結果，確呈甲基安非他命及嗎
    啡陽性反應，此有彰化縣警察局和美分局委託檢驗尿液代號
    與真實姓名對照單、彰化縣衛生局九十四年七月二十五日煙
    檢字第九四二九九０號煙毒尿液檢驗成績書及詮昕科技股份
    有限公司於九十四年十一月一日所出具之濫用藥物尿液檢驗
    報告各一紙附卷可稽，此外，復有扣案之注射針筒三支可資
    佐證。再參以施用第一級毒品海洛因具有成癮性，被告前又
    已有施用毒品之犯行，有其前案紀錄可憑，且經觀察勒戒、
    強制戒治及刑之執行後，仍再次施用毒品，被告顯有難以戒
    斷，且已成癮之情事，故雖被告於九十四年七月十四日為警
    查獲前三日以外之施用第一級毒品海洛因之犯行未經採尿鑑
    驗，然依前開說明，亦應認被告之自白確與事實相符，洵堪
    採信。再查，被告曾因施用毒品案件，經本院以八十九年度
    毒聲字第二三三七號裁定移送觀察、勒戒後，認有繼續施用
    毒品之傾向，經檢察官聲請，由本院以八十九年度毒聲字第
    二七五八號裁定移送戒治處所施予強制戒治一年，自八十九
    年六月三十日起送臺灣臺中女子戒治所施以強制戒治滿三月
    後，其成效經評定合格，無繼續戒治必要，經本院以八十九
    年度毒聲字第五０四四號裁定停止戒治，所餘戒治期間付保
    護管束，詎其於保護管束期間又因違反保護管束應遵守事項
    ，情節重大，經本院九十年度毒聲字第二三一號裁定撤銷停
    止戒治，令入戒治處所施以殘餘期間之強制戒治，於九十年
    十一月二十九日戒治期滿，由臺灣彰化地方法院檢察署檢察
    官於九十年十二月二十五日，以九十年度戒毒偵字第一八二
    二、一八二三、一八二四、一八二五號為不起訴處分確定；
    復因施用毒品案件，經檢察官聲請，由本院以九十一年度毒
    聲字第二九七一號裁定移送戒治處所施予強制戒治一年，自
    九十一年十二月二十日起送臺灣臺中女子戒治所施以強制戒
    治，迄於九十二年十二月二日戒治期滿，此部分所犯刑事案
    件部分，則經本院以九十二年度訴字第七六號判決判處有期
    徒刑十月確定（業已執行完畢）等情，有該不起訴處分書、
    判決書、臺灣高等法院被告全國前案紀錄表及臺灣彰化地方
    法院檢察署刑案資料查註紀錄表在卷足憑，被告顯係於受強
    制戒治執行完畢釋放後，五年內再犯毒品危害防制條例第十
    條第一、二項之罪，依同條例第二十三條第二項規定，應依
    法論科。綜上所述，本件犯罪事證明確，被告前開犯行洵堪
    認定。
三、核被告甲○○所為，係犯毒品危害防制條例第十條第一項之
    施用第一級毒品罪及同條第二項之施用第二級毒品罪。被告
    為施用毒品而持有第一、二級毒品，其持有之低度行為均應
    為施用之高度行為所吸收，均不另論罪。被告先後多次施用
    第一級毒品之犯行，時間均緊接，所犯又係構成要件相同之
    罪，顯係基於概括犯意反覆為之，為連續犯，應依刑法第五
    十六條規定，以一罪論，並加重其刑。又其所犯上開二罪，
    犯意各別，行為互殊，且犯罪構成要件亦不同，應予分論併
    罰。復查被告曾因違反毒品危害防制條例案件，經本院以九
    十二年度訴字第七六號判決判處有期徒刑十月確定，入監執
    行，業於九十三年九月二十日縮短刑期執行完畢等情，有臺
    灣彰化地方法院檢察署刑案資料查註紀錄表及臺灣高等法院
    被告全國前案紀錄表等件在卷可參，被告於受有期徒刑之執
    行完畢後，五年內再犯有期徒刑以上之罪，為累犯，應依刑
    法第四十七條規定，分別加重其刑，並就施用第一級毒品部
    分依法遞加重其刑。爰審酌被告前曾有施用毒品犯行，經送
    觀察勒戒、強制戒治執行完畢釋放後，猶不知悔改，再施用
    毒品不輟，不僅戕害自身健康，更辜負國家將之視為病人，
    並施以長時間之戒治處遇之苦心，惟其對他人權益之侵害仍
    屬有限，於警、偵訊中及本院行準備程序與審理時均已坦承
    犯行，暨其犯罪動機、目的、手段、施用之次數、期間及其
    智識程度、生活狀況等一切情狀，分別量處如主文所示之刑
    ，並定應執行刑。扣案之注射針筒三支，均係被告所有，且
    供其施用毒品犯罪所用之物，業據其陳明在卷，爰依刑法第
    三十八條第一項第二款規定，併予宣告沒收。
據上論斷，應依刑事訴訟法第二百七十三條之一第一項、第二百
九十九條第一項前段，毒品危害防制條例第十條第一項、第二項
、第二十三條第二項，刑法第十一條前段、第五十六條、第四十
七條、第三十八條第一項第二款、第五十一條第一項第五款，判
決如主文。
本案經檢察官田德煙到庭執行職務。
中    華    民    國    95    年    5     月    17    日
                  刑事第一庭          法  官  簡璽容
以上正本證明與原本無異。
如不服本判決，應於判決送達後十日內向本院提出上訴狀 (須附
繕本 )。
中    華    民    國    95    年    5     月    19    日
                                      書記官  王惠嬌
毒品危害防制條例第10條
施用第一級毒品者，處 6 月以上 5 年以下有期徒刑。
施用第二級毒品者，處 3 年以下有期徒刑。


司法院資訊處製作；財團法人民間司法改革基金會備份。
